臺灣臺東地方法院刑事判決
110年度易字第18號
公  訴  人  臺灣臺東地方檢察署檢察官
被      告  曹學仁



選任辯護人  王清白律師                    
上列被告因性騷擾防治法案件，經檢察官提起公訴（109年度偵
字第989號），本院判決如下：
    主  文
乙○○犯性騷擾防治法第二十五條第一項之性騷擾罪，處有期徒刑
陸月，如易科罰金，以新臺幣壹仟元折算壹日。
　　犯罪事實
一、緣乙○○（另涉犯性騷擾罪部分，經臺灣臺東地方檢察署檢察
    官為不起訴處分確定）為臺東某學校（校名詳卷，下稱甲校
    ）之校長，代號BR000-H109009號女子（真實姓名詳卷，下
    稱A女）為該校之教職員。乙○○於民國108年11月16日20時許
    ，在該校警衛室旁之機車棚與A女偶遇，竟乘A女與其打招呼
    不及抗拒之際，以摸及用力往内捏擠二下之方式觸摸A女屬
    身體隱私部位之右腰際，對A女為性騷擾。
二、案經A女訴由臺東縣警察局移送臺灣臺東地方檢察署檢察官
    偵查起訴。
    理  由
壹、證據能力部分：
一、本判決所引用被告以外之人於審判外之言詞或書面陳述，雖
    均屬傳聞證據，惟檢察官、被告及其辯護人於本院言詞辯論
    終結前均不爭執其證據能力（見本院110年度易字第18號刑
    事卷宗【下稱本院卷】第185、493至496 頁），本院審酌上
    開證據作成時之情狀，並無違法或不當等情形，且與本案相
    關之待證事實具有關聯性，認為以之作為本案之證據亦屬適
    當，依刑事訴訟法第159 條之5 第1 項之規定，認均應有證
    據能力。
二、至本案判決以下所引用之非供述證據，均係依法定程序合法
    取得，並與本案均具有關聯性，且業經本院依法踐行調查證
    據程序，檢察官、被告及辯護人復均不爭執各該證據之證據
    能力，且亦查無依法應排除其證據能力之情形，是該等證據
    之證據能力亦均無疑義。
貳、實體部分： 
一、認定被告犯罪事實所憑證據及理由
    訊據被告固坦承其為甲校之校長，A女為該校之教職員，其
    於上揭時間、地點與A女偶遇，A女有向其打招呼等情；惟矢
    口否認有任何性騷擾之犯行，辯稱：當天我參加文化處晚上
    的表演活動，手上有拿鑰匙跟節目的傳單，沒有去觸碰到A
    女。當晚A女傳簡訊給我，我是想說是否有可能觸碰到她，
    因為我們當天談話約5、6分鐘，我當時可能有一些手的比劃
    ，因為我手有扳機指跟隧道症候群，反應比一般人慢8至10
    倍，所以可能有碰到，只是我不知道，我當一個校長認為應
    該以和為貴，所以當下就跟A女道歉。簡訊會提到「玩笑的
    言行造成您的困擾，深深歉疚」，是因為我當天遠遠看到A
    女就說「這是誰、這是誰」，可能是言行比較不符合期待等
    語（見本院卷第183至187、501頁）。辯護人為被告辯護稱
    ：㈠本件告訴人A女傳給被告之LINE及告知友人莊順丞、丙○○
    均稱「碰」或「摸」，告知其友人「雲凡台中學諮社工」、
    「蘇燕玲」則加上又摸又「摟」其腰，但尚未提及「強行用
    力」、「往內捏擠二下」，於其後之申訴及後續警詢稱被告
    「強行用力觸摸」，及偵訊再加上「往內捏擠了二下」云云
    ，按一般人均係遭侵犯當下最能清楚回憶犯罪經過，然告訴
    人卻隨時間經過，而增加遭侵害情節內容之陳述，有違常情
    ，是其指控之真實性顯有疑義，顯為加重被告性騷擾之主觀
    故意而為不實之陳述。㈡告訴人指訴被告之情節應該以其於1
    08年11月16日23時32分傳給被告為其事實，即被告的手「有
    摸到、觸碰到我右邊的腰」，依告訴人所述似指被告有不慎
    碰觸其腰部之可能，被告亦自思是否有不慎碰觸告訴人腰部
    之可能性，為緩和告訴人之情緒，而發文道歉，並非自承有
    故意對告訴人為碰觸腰部之騷擾行為。㈢告訴人於警詢、偵
    訊均未提及其男友丁○○在場或在學校，並稱現場均無人等語
    ，且於審理詰問初訊時，亦證稱其男友丁○○並不在現場，現
    場無人，其後回辦公室才告知丁○○等語。嗣後經檢察官誘導
    「妳男朋友之前有說他跟妳去上廁所，妳上完廁所，他去上
    廁所？」，告訴人始翻異前詞而稱其男友丁○○在現場。參以
    告訴人事發後一直待在學校近3 個小時，遲於23時30分始駕
    車離開學校，與證人丁○○稱伊當日21時許即離開學校時間差
    異甚大，證人丁○○當時應不在現場，是告訴人及證人丁○○之
    憑信性已有可疑。㈣證人丙○○之證述關於告訴人告知之時間
    ，於109 年6 月8 日偵訊時稱「她（告訴人）是在案發後才
    跟我講的，我記得108 年11月17日晚上在租屋處她的房間內
    」等語，惟於審理時則證稱案發後兩個月等語有異；關於告
    訴人告知之情節，其於偵訊稱「校長就不經意的摸碰她的腰
    」，於審理中係稱「她說校長摸她的腰」等語，亦有前後不
    一之瑕疵。㈤證人莊順丞、丁○○、丙○○均係轉述告訴人所陳
    關於被性騷擾之事實，非依憑自己之經歷見聞，而係聽聞自
    被害人所述，屬與被害人之陳述具同一性之重覆性證據，況
    證人丁○○及丙○○之證述亦有瑕疵，應不具補強證據之適格。
    ㈥告訴人於本案發生前，因與同事間發生工作事務上之衝突
    、家人生病等情況，而自述有負面情緒，可認告訴人之壓力
    來源多端，而無法僅以告訴人有至診所就醫即認被告有為本
    案犯行，亦無法認係告訴人前揭指訴之補強證據。㈦告訴人
    之指訴及證人之證詞有前揭諸多瑕疵，復無其他與事實相符
    之佐證足佐，且無法排除恐係被告不慎碰觸告訴人腰部而為
    道歉之合理懷疑，請依「罪證有疑，利於被告」之證據法則
    ，為被告無罪之諭知等語。經查：
  ㈠被告為甲校之校長，A女為該校之教職員，被告於上揭時間、
    地點與A女偶遇，A女有向其打招呼等情，業經被告於警詢、
    偵訊、本院準備程序及審理期日時供稱明確（見臺東縣警察
    局東警婦字第1090013973號卷【下稱警卷】第1至5頁，臺灣
    臺東地方檢察署109年度偵字第989號卷【下稱偵卷】第51至
    55頁，本院卷第183至187、501頁），核與證人即告訴人A女
    、證人丁○○、證人黃品璇於警詢、偵查中及本院審理時之指
    述及證述（證人A女部分：見警卷密封袋第7至11頁，偵卷第
    15至19頁，本院卷第330至358頁；證人丁○○部分：見偵卷第
    65至67頁，本院卷第360至375頁；證人黃品璇部分：見偵卷
    第33至35頁，本院卷第376至390頁）相符，並有校園平面圖
    、被告與A女之LINE對話紀錄、A女至身心科就診紀錄、A女
    與被告在校園偶與位置現場照片、教育部國民及學前教育署
    108年第2號性騷擾事件申訴調查報告書影本1份、甲校110年
    9月29日回函暨函附108年11月16日校門口監視器檔案隨身碟
    1個（見警卷密封袋，偵卷第83、137至155頁、偵卷證物袋
    ，本院卷第203頁、本院卷證物袋）在卷可佐，是此部分事
    實，首堪認定。
  ㈡案發當晚證人丁○○係搭乘證人A女駕駛之車輛進出甲校校園，
    且在甲校期間二人一同至警衛室旁臨時廁所上廁所，證人A
    女先上完在外等候，於證人丁○○上完廁所後，證人A女隨即
    告知證人丁○○，其與被告偶遇及遭被告摸腰的情形。理由如
    下：
　　⒈證人A女於本院審理時證稱：當天我到學校是快傍晚的時間
      ，我開我的車，丁○○坐在旁邊，進學校時丁○○沒有做登記
      ，我都會直接跟警衛打招呼，他（警衛）才讓我進去，丁○○沒有單獨離開校園，是我開車，我們一起離開，因為警
      衛要把閘門打開，所以警衛會看到我們，我記得車窗我都
      會搖下來跟警衛說再見。當天8點多快9點時，我跟丁○○一
      起去警衛室旁邊的廁所，是我先上廁所，然後我在廁所門
      口等我男朋友（即丁○○）上廁所，就是機車棚，然後當我
      被摸完之後，我整個人呆掉，也嚇住了，然後我就跟我男
      朋友一起從廁所走回辦公室，跟我男朋友說我剛剛被性騷
      擾了等語（見本院卷第335至336、349至350、357頁）。
　　⒉證人丁○○於偵訊時證稱：我和A女之前是男女朋友，108年1
      1月16日我有去學校，大約晚上7點到，待到晚上9點離開
      。當天進學校沒有登記，之前也進去過很多次，也都沒有
      登記，他們也認識我。當天離辦公室附近的廁所整修，我
      們就到警衛室旁的廁所上廁所，A女先上，我在外面等，
      她上完廁所後，我再上廁所。我出去的時候，A女有跟我
      說她有遇到校長，她說校長有摸她的腰，她說她先跟校長
      打招呼，校長就突然靠過來摸她的腰，她當時有嚇到。我
      沒有看到校長，只有看到他的背影等語（見偵卷第65至67
      頁）；於本院審理時證稱：108年時我跟A女是男女朋友，
      108 年11月16日吃完晚餐，應該是7點多去到A女學校，是
      由A女載我進校園的，因為A女電腦的作業系統開機非常的
      慢，我去幫她整理電腦的系統，順便幫她電腦的佈線及她
      位置公文書之類的分箱裝櫃之後放到櫃子上去。因為主要
      廁所在整修，所以只好改到警衛室旁邊那邊去上臨時廁所
      ，因為我對他們學校不熟，需要她引導，才知道廁所在哪
      裡。廁所就只有一小間，A女先進去，我在外面等她，然
      後換我進去，她在外面等我。案發當場當時應該是沒其他
      人，因為我在廁所裡面，警衛應該是在警衛室，那當時只
      有A女在外面。我上完廁所出來之後，A女就跟我說她遇到
      他們校長，然後有碰觸腰部的動作。我們離開學校應該超
      過9 點，我不記得確切時間，但是時間我相信沒有太短，
      跟檢察官講7點到9點離開，應該是講大概的時間。是搭A
      女的車由A女開車離開的，經過警衛室時車窗習慣上都有
      搖下來等語（見本院卷第360至375頁）。
　　⒊證人即A女租屋處之室友黃品璇於本院審理時證稱：我跟A
      女租在同一棟，她住在我對面而成為好友。因為我每天晚
      上都會去A女房間跟她聊天，有一天我看她怎麼不對勁，
      她就問我「妳的主管、妳的長官會摸妳的頭嗎」，摸頭到
      摸腰隔了一個月，她是講得比較詳細。我們都會說妳今天
      怎麼樣，當時她都會跟我回答，這段期間陸陸續續都有跟
      我講，只是沒有講得很詳細。她描述的時候有講到證人丁○○，她說她男朋友去她那邊修電腦，然後就遇到校長，但
      她沒有說到在辦公室還是在廁所。第二個月的時候，她已
      經去做完筆錄了，回來的時候，她有跟我說整個陳述，然
      後跟我說她有提出告訴等語（見本院卷第376至390頁）。
　　⒋是以，證人丁○○於偵訊時即已證述其當天陪同證人A女至學
      校加班，及二人至警衛室旁臨時廁所上廁所，證人丁○○上
      完廁所後，隨即經證人A女告知，證人A女與被告偶遇及遭
      被告摸腰乙事。又證人A女及丁○○於本院審理時，就二人
      進入及離開校園，都是由A女開車搭載證人丁○○進入及離
      開，於進入校園時未做登記，但有搖下車窗讓警衛確認，
      及二人係一同至警衛室旁臨時廁所上廁所，證人A女先上
      完後在外等待，而後於證人丁○○上完廁所後，隨即告知證
      人丁○○，其與被告偶遇及被摸腰的過程等節，均互核相符
      。再證人黃品璇於本院審理時亦證稱，其於案發後2個月
      內聽聞證人A女敘述遭性騷擾之情形時，證人A女亦曾提及
      證人丁○○去修電腦乙事，足資佐證；堪認案發當晚，證人
      丁○○確有搭乘證人A女駕駛之車輛進出甲校校園，且在甲
      校期間二人一同至警衛室旁臨時廁所上廁所，證人A女先
      上完在外等候，且於證人丁○○上完廁所後，證人A女隨即
      告知證人丁○○，其與被告偶遇及遭被告摸腰乙事等情，應
      屬真實。至於證人A女於警詢及偵訊時均證稱，現場沒有
      其他人場等語，依證人A女及丁○○於本院審理時之證述，
      證人A女是在遭觸摸後，待證人丁○○從廁所出來，才告知
      證人丁○○伊遭觸摸之事，與被告觸摸證人A女時，現場無
      其他人之情形並無矛盾之處，故其等此部分證詞難認有瑕
      疵，附此敘明。
　　⒌至於被告及辯護人主張，證人丁○○當日未陪同A女進入校園
      ，或已先行離開校園，案發時未在校園內，並請求聲請傳
      訊值班警衛羅文彥等語。經查：
　　　⑴依卷附109年1月15日製作之「教育部國民及學前教育署1
        08年第2號性騷擾事件申訴調查報告書」影本之「附件
        六：當天紀錄簿照片，以及羅俊彥警衛先生的證明」（
        見偵卷第157頁）所示，證人羅俊彥出具「我負責11月1
        6日的門口傳達室警衛勤務就我記憶，當天並沒有一位
        叫做丁○○的先生進出校園。以上的內容沒有人強迫我，
        都是屬實。」之聲明，足見證人羅俊彥為此聲明時，其
        記憶中並無叫做「丁○○」的先生進出校園，已資佐證；
        且本案審理期日距案發時已逾2年，證人羅俊彥之記憶
        恐因時間久遠而模糊，應無再行傳訊之必要。
　　　⑵又證人羅俊彥擔任甲校值班警衛，雖管制案發當日進出
        校園之人員，然當日係該校教職員A女搭載證人丁○○進
        入及離開校園，由A女與警衛證人羅俊彥打招呼後隨即
        放行，並未於紀錄簿登記出入時間，則證人羅俊彥可能
        未注意證人丁○○與A女同行，或係不知與A女同行之人真
        實姓名為「丁○○」，是以縱依證人羅俊彥之前開聲明，
        當天並沒有一位叫做丁○○的先生進出校園，亦無從推論
        證人丁○○當日確實未陪同A女進入校園。
　　　⑶再者，當日證人A女開車搭載證人丁○○進入及離開校園，
        業經認定如前，雖證人丁○○於偵訊時證稱其係於晚上9
        點多離開校園，然其於審判時已證述其離開學校應該超
        過9 點，不記得確切時間等語，倘證人丁○○未刻意注意
        時間，則對於時間的描述產生偏差，亦屬常情，應無從
        以證人丁○○於偵訊時曾證述離開時點為9點，即推論證
        人丁○○於案發時並未在警衛室旁的廁所內。
　㈢被告於案發之時間、地點，確有乘A女與其打招呼不及抗拒之
    時，而以摸及用力往内捏擠二下之方式，觸摸A女屬身體隱
    私部位之右腰際之行為。理由如下：
　　⒈證人甲女就遭被告觸摸右腰際之指述及證述：
　　　⑴證人甲女於警詢時證稱：108年11月16日晚間8點多，地
        點在甲校警衛室旁的機車棚，當時是週六，我在學校加
        班處理公務，晚上8點多，我剛上完廁所（警衛室旁的
        廁所）走出來，在機車車棚看見乙○○校長走進校園，我
        主動向校長說「校長好，我是A女」，突然曹校長趁我
        不及抗拒，強行大力用手觸摸我右邊腰部數下，當下我
        受到劇烈驚嚇，感覺到身體嚴重被侵犯、被意圖性騷擾
        ，身體僵直，難以立即反應抗拒。曹校長觸犯我的身體
        後，笑臉愉悅的對我說「我剛看完戲劇表演」，隨即快
        步離開我。在108年11月16日晚間9點17分曹校長有傳手
        機訊息給我，訊息顯示「A女老師，校園偶遇，感恩辛
        苦。夜深，注意安全。後學出門散散步。晚安。」於是
        我在108年11月16日晚上11點32分有傳手機訊息告訴他
        「您好，剛在校園偶遇時，您向我打招呼時，您的手有
        觸碰到我右邊的腰，我覺得非常的不舒服，感覺到身體
        被侵犯騷擾，心情很不好。」曹校長在收到我的簡訊後
        ，於108年11月16日晚上11時50分以及108年11月17日上
        午7點50分有回傳訊息和我道歉，但是 這兩封訊息内容
        意圖將對我所做的性騷擾行為合理化為：「可能是無心
        之過」、「玩笑的言行」，以此掩飾性騷擾的犯罪事實
        ，並企圖為自己的行為除罪化。我有告訴我的男朋友、
        家人和幾個比較親近的同事，以及學校重要的主管等語
        （見警卷密封袋第8至10頁）。
　　　⑵於偵訊時證稱：當天是禮拜六，我去警衛室旁的廁所上
        廁所，上完要回到辦公室，被告剛好從外面走到校園，
        當時跟他距離約10公尺，我就主動跟他說「校長好！我
        是A女」，他就突然快步走進我，趁我不注意從側面用
        他的手摸我的右邊腰，接下來往内捏擠了二下，讓我覺
        得身體嚴重被性騷擾侵犯，瞬間情緒很憤怒，覺得他身
        為校長怎麼可以性騷擾女老師。摸完之後，就往我正面
        再退1公尺，我們又面對面，他說他剛看完戲劇表演，
        當時我整個人呆掉了，他自己就走掉了。當日晚上9時1
        7分校長就自己傳line給我，我有跟他反應剛剛的事情
        ，他就有跟我道歉，隔天早上又跟我道歉一次。但是他
        把他性騷擾的行為，用無心之過跟玩笑的言行去辯解，
        這樣反而讓我心裡更受傷。我有跟家人及一、二個比較
        親近的同事說，也有告訴我的男朋友（即丁○○）。我事
        發當天就都有跟他們說等語（見偵卷第15至19頁）。
　　　⑶於本院審理時證稱：被告是在108 年8 月1 日到本校就
        職，而我跟他第一次見面是在9 月份的教務會議才看到
        他本人，平常除了公務外，沒有其他往來。那一天學校
        的廁所壞掉了，所以我就只能在警衛室旁邊的廁所上廁
        所，我先上廁所，在廁所門口等我男朋友，旁邊就是機
        車棚，然後剛好看到前方大概20公尺，被告從校門口走
        進來，我就跟被告打招呼說校長好、晚安，然後這時候
        被告就突然加快腳步到我身邊，就立刻很用力的往我右
        邊的腰靠近臀部的地方，又摸又揉了兩下，當時我非常
        的受到驚嚇，我還來不及反應，他本來是離我很近的距
        離觸摸，後來就立刻離我大概兩公尺，好像假裝沒事一
        樣，就跟我說他剛剛去臺東的藝文中心看表演，他現在
        要走回去校內的校長宿舍，就是假裝沒事一樣的樣子。
        當我被摸完之後，我整個人呆掉，也嚇住了，然後我就
        跟我男朋友一起從廁所走回辦公室，那時候我就跟我男
        朋友說我剛剛被性騷擾了，而且是第2次。那時候是禮
        拜六晚上8點多的時候，因為我在學校加班做輔導的業
        務，然後晚上9點多的時候就收到被告的LINE訊息，就
        是如所附證據，然後我才跟他有對話，我就跟他說我覺
        得很不舒服，剛剛有被摸，我覺得自己身體被騷擾了，
        然後後面就看到校長有自己的辯詞，他說他是無心之過
        。丙○○是我那時候的室友，我隔天就有跟她講等語（見
        本院卷第330至358頁）。
　　　⑷觀諸證人A女之歷次陳述，就被告對其性騷擾之過程，是
        A女看到被告自校門走入時，A女主動向被告打招呼，被
        告突然快步朝A女走過來，乘A女不及抗拒之際，大力觸
        摸A女右邊腰部數下，摸完之後，就往A女正面後退，與
        A女面對面，說他（被告）剛看完戲劇表演，便自己走
        掉等節，均屬一致，首堪認定。
　　⒉證人丁○○於偵訊及本院審理時證稱：在我進去上廁所之前
      ，A女看起來是很正常的樣子。我上完廁所出去的時候，A
      女有跟我說她有遇到被告，她說被告有摸她的腰，她說她
      先跟被告打招呼，被告就突然靠過來摸她的腰，就這邊（
      證人右腰），我也是看她示範給我看的，印象中她說被告
      有壓她的腰。她當時有嚇到，我就說你們校長也太糟糕了
      ，怎麼這樣打招呼。這件事對A女影響應該有很大，後來
      回到辦公室她也覺得很生氣。我有勸她，校長是學校最高
      的單位主管，也剛來，怕他任期内她會不好過，但她還是
      覺得要悍衛自己的權利。她有跟我說校長有傳簡訊給她，
      對她說不好意思。她有傳擷圖給我。她有感覺校長回她的
      内容有點清描淡寫，所以她更生氣。後續跟她也會討論如
      何捍衛自己的權利，到後期她的情緒轉換會像憤怒。A女
      之後有去看身心科，有吃藥。再加上她有將這件事情向教
      育部申訴，所以壓力也很大。她本來是跟教育部申訴，但
      是被告不服提出申訴，所以A女的情緒又更生氣，所以才
      又提出告訴，她壓力又很大。我當時有陪她去婦幼隊做筆
      錄，平常她很獨立，但這件事需要我陪她，可以感受到她
      的壓力很大。在這件事情發生之前，A女有跟我講過他們
      有一個新校長上任，但我沒有從她那邊聽到過對校長有什
      麼反感，這件事情之後，一些他們校內的公開場合，她會
      特別注意到校長有沒有在現場等語（見偵卷第65至67頁，
      本院卷第360至375頁），是以證人丁○○於案前見A女神情
      正常，於上完廁所出來後，隨即聽聞證人A女告知遭被告
      摸腰、壓腰之情事，且證人A女講述此事時，神情是嚇到
      ，而後對此事生氣，而且有去身心科就醫，且因申訴此事
      而承受極大壓力等節，應堪認定。　　　
　　⒊證人黃品璇於偵訊及本院審理時證稱：她是在案發後才跟
      我講的，我記得108年11月17日晚上在租屋處她的房間内
      ，她問我說，你之前待過的學校校長會隨便摸你的頭嗎？
      我說不會，她又說，那你的校長會摟你的腰嗎?我說不會
      。我就問她發生什麼事，她就說之前因為講公事去校長辦
      公室，校長就突然摸她的頭，她就呆掉，第二次是晚上發
      生的，她在學校車棚遇到校長，跟校長聊天，校長就不經
      意的摸碰她的腰，當下她也是嚇到。她有做動作形容校長
      如何摸她的腰，這樣回過去（證人比出以手勾過去再回過
      去之動作），有壓的感覺的回過去。回家之後她覺得很噁
      心，回家之後校長也有傳LINE給她，她也有把這LINE給我
      看，她有問我後續怎麼處理，我就跟她說對方是校長，有
      可能將事情搓掉。她在跟我講這件事的時候，就是精神不
      濟，講的過程有露出厭惡的表情、及氣憤的表情，感覺都
      沒有睡好。之後的幾天，她就請假在家，沒有上班。我有
      問她怎麼了，她就說晚上都沒睡好，身體也不舒服，所以
      請病假沒有去學校。我看她一直沒有睡好，有建議她去身
      心科看診，去問學校人事有無諮商的管道。她一開始是氣
      憤，後來也開始擔心，對方的身分會對她不利，再加上她
      是輔導老師，她又遇到這件事，很容易會讓她的輔導工作
      受到影響，我有問過她是否還是要繼續，她感覺還是很害
      怕，我還是會繼續鼓勵她，看能不能嚇止之後不會在有這
      種事發生，但是她的壓力也是很大。提告已經是兩個月之
      後，這段期間陸陸續續都有跟我講，只是沒有講得很詳細
      等語（見偵卷第33至35頁，本院卷第376至390頁），是以
      證人黃品璇於案發後翌日，即聽聞證人A女告知遭被告摸
      碰腰，有壓的感覺之事，且證人A女講述此事時精神不濟
      ，神情是厭惡、氣憤的表情，擔心其輔導工作受影響，且
      因此事而承受極大壓力等節，應堪認定。
  ⒋觀諸證人A女歷次就被告觸摸其右腰之方式，雖分別以「強行
    大力用手觸摸我右邊腰部數下」、「用他的手摸我的右邊腰
    ，接下來往内捏擠了二下」、「很用力的往我右邊的腰靠近
    臀部的地方，然後又摸又揉了兩下」，就被告性騷擾之動作
    描述並非一致。然查，證人A女於本院審理時，證稱：我在
    警詢、偵訊筆錄講的，我覺得都是一樣的事情等語（見本院
    卷第343頁），並於本院審理時回答及示範當時遭被告性騷
    擾時，感受到之手勢及遭觸摸之部位如下，有審判筆錄及證
    人A女示範動作照片3張（本院卷第352至353、405至409頁）
    在卷可查：「
　　法官問：妳感覺到他捏揉的情況是怎麼樣？
　　證人A女答：就是這樣子（證人以左手摸）。
　　法官問：在妳腰上是捏、擠、摸，或者是揉？妳實際上的感
　　　　    受是什麼樣的？
　　證人A女答：譬如這是我的腰，他是先摸，摸完之後，再往
　　　　       內揉兩下。
　　法官問：他的手有離開嗎？還是摸著，就開始揉？
　　證人A女答：他比較像是碰到之後先摸，然後再揉，然後第
　　　　       二下。
　　法官問：就是碰到，然後揉兩下？
　　證人A女答：而且很大力，所以我當下才會整個被嚇到。
　　法官問：很大力是指會痛嗎？
　　證人A女答：還沒有到痛，但是會發現腰的肉整個被。
　　法官問：被擠壓的那種大力嗎？
　　證人A女答：是。」
　　證人A女於本院審理時，示範動作態度自然，對於動作之感
    受描述生動，且證人A女係無預警突然遭觸摸，對於被告實
    際上如何觸摸之情節，需以事後回想身體感受之方式，推測
    被告之動作，亦與證人A女前開證詞之敘述方式相符；再者
    ，證人A女係以回想身體感受之方式，推測被告之動作，則
    對於被告動作之描述，會有用語不一致，例如「摟」、「碰
    」、「摸」、「強行大力用手觸摸」、「用手摸，接下來往
    内捏擠了二下」、「又摸又揉了兩下」，亦與常情無違；又
    證人A女於案發後，隨即證人丁○○表示遭被告摸腰、壓腰之
    情形，並以動作示範給證人丁○○看，且於案發隔日，即將此
    事告知證人黃品璇，並做動作示範被告如何摸她的腰，及有
    壓的感覺等情，業經證人丁○○及黃品璇證述如前，足資補強
    證人A女前開證述；輔以，證人A女於案發後之23時32分許（
    此為A女手機截圖畫面之時間，被告手機截圖畫面時間為係
    翌日凌晨12時32分，可能係二人手機設定時間相差1小時而
    產生時差，以下以A女手機時間為依據），即以LINE訊息告
    知被告「您好，剛在校園偶遇時，您向我打招呼時，您的手
    ，有摸到觸碰到我右邊的腰，我覺得非常的不舒服，感覺到
    身體被侵犯騷擾，心情很不好。」，被告先於同日23時50分
    回覆「啊！真是非常非常對不起，A女老師，後學向您致歉
    ！實在無心之過，實在失禮了！造成您的困擾，後學實在慚
    愧。萬分抱歉！」，後於翌（17）日7時30分許再回覆「A女
    老師，早安！後學感到十分不安與惶恐，玩笑的言行造成您
    的困擾，深深歉究，再次向您致歉！萬分對不起！」，有被
    告與證人A女之LINE對話內容（見警卷密封袋）附卷可稽，
    倘被告確如其所辯稱，並未觸碰到證人A女，理應會向證人A
    女確認是如何發生觸碰到證人A女之情形，而非逕自道歉，
    並稱「可能係無心之過」，其後亦以「玩笑的言行造成您的
    困擾」再次向A女道歉，觀諸證人A女係先告知被告因「您的
    手，有摸到觸碰到我右邊的腰」一事感受被冒犯，而未指摘
    被告其他言行不當，則被告所回覆之「玩笑的言行」顯係指
    被告手有觸碰A女腰部一事係出於「玩笑的言行」，應非被
    告所辯稱之與A女打招呼的方式不符合期待，亦足佐證。是
    以，證人A女證述被告係以摸及用力往内捏擠二下之方式觸
    摸證人A女之右腰之情節，應非杜撰。
  ⒌再參以，證人A女於告知證人丁○○、黃品璇遭性騷擾之過程時
    ，案發後當下神情是嚇到，事後是氣憤、厭惡，且承受很大
    壓力，身心深受影響，且證人A女於108年11月18日至身心科
    就醫，事後並向甲校申請「心理諮商服務」，有陳炳辰診所
    藥品明細收據，及該校公文簽核流程表2份（見警卷證物袋
    ，本院卷第287至290頁）附卷可參，足見證人A女因此事受
    到相當大的身心損害，與因不及抗拒而遭性騷擾之被害人情
    緒反應相符，堪認證人A女證述遭被告以摸及用力往内捏擠
    二下之方式觸摸證人A女之右腰之情節，應屬真實。
  ㈣至於被告及辯護人辯稱：被告的手有扳機指及隧道症候群，
    反應比一般人慢8至10倍，所以可能有碰到，只是不知道云
    云。經查，被告雖辯稱其手部罹患上開疾病，並提出吳明宏
    骨科外科診斷證明書、就醫紀錄及病歷摘要為證（本院卷第
    117、209頁）為證，然被告自陳於警詢、偵訊及法院筆錄都
    有簽名，只是早晚有時會酸麻，有時沒辦法順利簽名，可以
    寫字、吃飯、使用手機，但都不能太久，吃飯大多用湯匙跟
    叉子等語（見本院卷第497、501頁），足見其病情並未嚴重
    影響日常活動；且依證人A女於本院審理時示範之手勢以觀
    ，摸及用力往内捏擠證人A女之腰部，僅需以手掌貼合腰部
    並往身體內部方向施力之方式即可，有證人A女示範動作照
    片3張（見本院卷第405至409頁）在卷可佐，則被告的手部
    即便患有扳機指及隧道症候群之疾病，仍得以手掌為本案觸
    摸證人A女右腰際之行為，且本件之觸摸方式除了摸以外，
    還用力往內捏擠二下，捏擠之動作顯然是有意識施加壓力之
    行為，不可能是不知情地碰到，故被告前開辯詞，無足採信
    。
二、綜上，本案事證明確，被告前開辯詞難認可採，被告之犯行
    ，堪以認定，應依法論科。
三、論罪科刑：
  ㈠按性騷擾防治法第25條第1 項規定，係以意圖性騷擾，乘人
    不及抗拒而為親吻、擁抱或觸摸其臀部、胸部或其他身體隱
    私處之行為為其構成要件。所稱「性騷擾」，係指帶有性暗
    示之動作，具有調戲之含意，讓人有不舒服之感覺，行為人
    具有性暗示而調戲被害人之意，以滿足調戲對方之目的（最
    高法院96年度臺上字第6736號判決參照）。又該條項雖例示
    禁止觸及他人身體部位為臀部、胸部；然為避免對被害人其
    他身體部位身體決定自由之保護，有所疏漏，另規定以『其
    他身體隱私處』作為概括性補充規定。而所謂『其他身體隱私
    處』，乃不確定法律概念。客觀上固然包括男女生殖器、大
    腿內側、鼠蹊部等通常社會觀念中屬於身體隱私或性敏感部
    位。至於其他身體部位，諸如耳朵、脖子、肚臍、腰部、肩
    膀、背部、小腿、大腿外側及膝蓋腿等男女身體部位，究竟
    是否屬於前開條文所稱「其他身體隱私處」，仍應依社會通
    念及被害人個別情狀，並參酌個案審酌事件發生背景、環境
    、當事人關係、行為人言詞、行為及相對人認知等具體事實
    ，而為綜合判斷（參照性騷擾防治法施行細則第2 條法條）
    。本院衡酌當前社會兩性相處之通念，及被告與A女之關係
    僅係校長及教職員之上下隸屬關係，而無私交，女性腰部非
    屬正常禮儀下所得任意撫摸部位，如以性騷擾犯意，未經本
    人同意，刻意碰觸，皆足以引起本人嫌惡之感，客觀上亦應
    認係身體隱私部位，足見被告確有輕蔑、輕浮、調戲之意，
    且違反告訴人意願而與性或性別有關，並讓告訴人感受非常
    不舒服，已影響告訴人日常生活之進行，是被告有性騷擾之
    意圖甚明。
  ㈡核被告所為，係犯性騷擾防治法第25條第1 項之性騷擾罪。
  ㈢爰以行為人之責任為基礎，審酌被告自稱在女子學校服務12
    年，對於性別平等份際及相關法律都有認識，於案發時身為
    甲校長，且係告訴人之主管，竟為逞私慾，乘告訴人不及抗
    拒之際，以手觸摸告訴人屬隱私部位之右腰際之方式為性騷
    擾之行為，造成告訴人之厭惡感，所為明顯漠視他人之身體
    自主權，應予非難；且犯後矢口否認犯行，雖稱願意向告訴
    人道歉，及學校同意告訴人所提之需求，但仍辯稱可能係不
    慎觸碰、係A女有所誤解云云（見本院卷第506頁），難認確
    有悔悟之心，犯後態度難謂良好；兼衡其自陳博士之智識程
    度，職業為校長，月收入新臺幣97,000元，患有肝炎，須扶
    養臥床之母親，及老年痴呆的舅舅（見本院卷第502頁），
    並考量其犯罪動機、目的、情節、手段、對告訴人所造成之
    損害，暨檢察官、被告、辯護人及告訴人就量刑之意見（見
    本院卷第358至359、505至506頁）等一切情狀，量處如主文
    所示之刑，併諭知易科罰金之折算標準，以示懲儆。
據上論斷，應依刑事訴訟法第299 條第1 項前段，性騷擾防治法
第25條第1 項，刑法第11條前段、第41條第1 項前段，判決如主
文。
本案經檢察官謝慧中提起公訴，檢察官甲○○到庭執行職務。
中    華    民    國   111    年    6     月    1     日
                  刑事第二庭  法  官  徐晶純
以上正本證明與原本無異。
如不服本判決應於收受送達後20日內向本院提出上訴書狀，並應
敘述具體理由；其未敘述上訴理由者，應於上訴期間屆滿後20日
內向本院補提理由書（均須按他造當事人之人數附繕本）。「切
勿逕送上級法院」。告訴人或被害人對於本判決如有不服，請書
具不服之理由狀，請求檢察官上訴者，其上訴期間之計算係以檢
察官收受判決正本之日期為準。　　　　　　　　　
                              書記官  尹  瑋
中　　華　　民　　國　　111 　年　　6 　　月　　1 　　日
　　
附錄本案論罪科刑法條：
性騷擾防治法第25條
意圖性騷擾，乘人不及抗拒而為親吻、擁抱或觸摸其臀部、胸部
或其他身體隱私處之行為者，處 2 年以下有期徒刑、拘役或科
或併科新臺幣10萬元以下罰金。
前項之罪，須告訴乃論。